Inventaris van de archieven van de Nederlandse Ambassade, Consulaten, Caribische Commissie en Handelscommissariaten in de Verenigde Staten, (1889) 1945-1984 (1989)
Nationaal Archief, Den Haag
- CARIBISCHE COMMISSIE TE WASHINGTON, X.
  - Economie, arbeid, migratie, 6
    - Economie, 6.1
      - Algemeen, 6.1.1
        - Stukken betreffende de onderzoeken op economisch gebied., 1946 - 1959; 913-917; 5 omslagen
          - Industrial development survey-general. 1947, 915
            Oude code: P cc-I-d-1
          - Industrial development survey-rapport. 1948, 916
            Oude code: P cc-I-d-2
          - Onderzoek inzake de zoutwaterdestillatie. 1951 - 1959, 917
            Oude code: P cc-42
        - Stukken betreffende voorstellen voor een ontwikkelingsprogramma voor de primaire en secundaire sector in het Caribisch gebied., 1949; 918; 1 omslag
        - Stukken betreffende de bepalingen voor kwaliteitseisen en controle op Caribische producten., 1954 - 1955; 919; 1 omslag
          Oude code: P cc-41
      - Goederen, 6.1.2
        - Stukken betreffende handelsaangelegenheden in het Caribisch gebied., 1950 - 1961; 920-923; 4 omslagen
          - Trade Statistics Conference te Port of Spain, oktober 1950. 1950 - 1951, 920
            Oude code: P cc-611
          - Douanetarieven. 1951 - 1956, 921
          - Promotie van de handel. 1952 - 1960, 922
          - Amerikaanse verlaging van de vrije invoer. 1961, 923
        - Stukken betreffende de bescherming van de Amerikaanse markt door middel van het heffen van extra belasting op goederen uit het buitenland (countervailing duties en Trade Remedies Reform Act 1984)., 1975 - 1984; 924; 1 pak
          Oude code: AA 613.211.203
        - Stukken betreffende de totstandkoming van de anti-boycot bepalingen in de Tax Reform Act of 1976 en de Export Administration Act., 1977 - 1982; 925; 1 omslag
          Oude code: AA 613.211.45
        - Stukken betreffende de exportcontrole van de Verenigde Staten op leveranties aan Syrië, Irak, Libië en Zuid-Jemen rekening houdend met de nationale veiligheid en de Export Administration Act van 1979., 1978 - 1983; 926; 1 pak
        - Stukken betreffende anti-dumpingmaatregelen van de Verenigde Staten bij invoer van staal afkomstig uit de Europese Gemeenschap., 1982; 927; pak
          Oude code: AA 613.211.202
      - Productie en consumptie, 6.1.3
        - Stukken betreffende de ontwikkelingen in de primaire sector in het Caribisch gebied., 1946 - 1960; 928-941; 14 omslagen
          - Landbouw. 1946 - 1960, 928-940
            - Conferenties inzake onderwijs en kleine landbouw. 1952 - 1958, 928
              Oude code: P cc-615
            - Algemeen. 1946 - 1947, 929
              Oude code: P crc-2
            - Internationale congressen en conferenties. 1946 - 1960, 930-938
              - Meeting Sugar Technologists op 30 september 1946 te Guyana en 29 september 1947 te Jamaica. 1946 - 1947, 930
                Oude code: P occ-8
              - Conferentie Soilscientists te Trinidad in maart. 1947, 931
                Oude code: P cc-I-b
              - United Kingdom Commonwealth Conference on Tropical and Sub-tropical Soils te Rothamsted, Harpenden, van 14 - 19 juni. 1948, 932
                Oude code: P occ-3
              - Meetings on Cooperatives. 1949 - 1960, 933
                Oude code: P cc-600
              - Houtconferenties. 1951 - 1960, 934
                Oude code: P cc-614
              - Visserijseminars. 1951 - 1960, 935
                Oude code: P cc-616
              - Latin American seminar on landproblems te Sao Paulo in juni. 1953, 936
                Oude code: P cc-612
              - Conference on town and country development planning te Trinidad in november 1956. 1954 - 1959, 937
              - Conference on financing of agriculture te Trinidad in april 1959. 1957 - 1959, 938
                Oude code: P cc-613
            - Technische hulpverlening in de landbouw in het Caribisch gebied. 1951 - 1957, 939
            - Reizen van commissieleden naar diverse landbouwgebieden in het Caribisch gebied. 1955 - 1957, 940
          - Oprichting van een zuivelbedrijf in Suriname. 1955 - 1956, 941
            Oude code: P cc-617
        - Stukken betreffende de ontwikkelingen in de industrie in het Caribisch gebied., 1951 - 1956; 942-943; 2 omslagen
          - Conferenties inzake industriële ontwikkeling. 1951 - 1956, 942
          - Papierindustrie. 1952 - 1956, 943
    - Arbeid, migratie, 6.2
      - Stukken betreffende migratieaangelegenheden van het Caribisch gebied., 1948 - 1958; 944-947; 4 omslagen
        - Algemeen. 1951 - 1957, 944
          Oude code: P cc-62
        - Studie Population Movement in the Carribbean. 1948 - 1949, 945
          Oude code: P cc-I-k
        - Visie van de landen in de Caribische Commissie op de herziening van de Judd Bill in verband met de permanente vestiging van immigranten in de Verenigde Staten. 1949, 946
        - Technische conferentie inzake demografische problemen te Trinidad, juli - augustus 1957. 1956 - 1958, 947
          Oude code: P cc-9
      - Stukken betreffende het vakverenigingswezen in het Caribisch gebied., 1954 - 1957; 948; 1 omslag
  - Sociale en culturele aangelegenheden, 7
    - Stukken betreffende aangelegenheden met betrekking tot het toerisme in het Caribisch gebied., 1946 - 1960; 949-951; 1 pak en 2 omslagen
      - Caribbean Tourist Conference van 30 september - 7 oktober 1946 te New York. 1946 - 1947, 949; pak
        Oude code: P occ-1-a
      - Activiteiten van de Caribbean Tourist Development Association. 1947 - 1960, 950
        Oude code: P occ-1-b + cc-85
      - Interim Tourist Committee van de Caribische Commissie. 1950 - 1955, 951
        Oude code: P cc-85
    - Stukken betreffende aangelegenheden inzake de educatie in het Caribisch gebied., 1950 - 1961; 952-953; 2 omslagen
      - Training Courses in Home Economics and Education in Nutricion. 1950 - 1961, 952
        Oude code: P cc-81
      - Metropolitan Vocational School te Puerto Rico. 1951 - 1954, 953
  - Staatkunde, internationale organisaties, 9
    - Stukken betreffende de politieke ontwikkelingen in Suriname en de Nederlandse Antillen., 1946 - 1949; 954-958; 5 omslagen
      - Conferentie van de Parlementaire Commissie Suriname en de Nederlandse Antillen te Curaçao in februari 1947. 1946 - 1947, 954
        Oude code: P cc-I-c
      - Constitutionele veranderingen in Suriname en de Nederlandse Antillen. 1947, 955
        Oude code: P occ-7
      - Activiteiten van de Nederlandse regering inzake Suriname en de Nederlandse Antillen. 1947 - 1949, 956-957
        - 1947 nov. - 1949 feb. 01, 956
        - 1949 feb. 18 - okt. 11, 957
          Oude code: P cc-politiek
      - Planbureau Nederlandse Antillen. 1948, 958
        Oude code: P cc-I-m
    - Stukken betreffende de Verenigde Naties (VN) in verband met het Caribisch gebied., 1947 - 1959; 959-963; 5 omslagen
      - United Nations of Advisory Social Welfare Function of United Nations Rehabilitation and Relief Administration (UNRRA). 1947, 959
        Oude code: P un-3
      - International Bill of Human Rights. 1947 - 1949, 960
        Oude code: P un-4
      - Economic Commission for Latin America (ECLA). 1948, 961
        Oude code: P un-1
      - Beschikbaarstellen van een onderwijsadviseur van de United Nations Educational, Scientific and Cultural Organization (UNESCO). 1954 - 1959, 962
        Oude code: P cc-89
      - Resolutie inzake educational advancement in non-selfgoverning territories. 1957, 963
    - Stukken betreffende de Conference on Carribbean Affairs van 12 - 14 mei 1948 te Chapel Hill in de Verenigde Staten., 964; 1 omslag
      Oude code: P occ-10
- HANDELSCOMMISSARIAAT TE LOS ANGELES, XI.
  - Stukken betreffende rapporten en overzichten van de Nederlandse handelscommissaris, J. Alofs, in Los Angeles., 1950 - 1959; 965-967; 3 pakken
    - 1950-1955, 965
      Oude code: Q ds. 5
    - 1956-1957, 966
    - 1958-1959, 967
  - Agenda's van ingekomen en uitgegane stukken., 1950 - 1960; 968-969; 2 pakken
    - Ingekomen stukken. 1950 - 1957, 968
      Oude code: Q ds. 11
    - Uitgegane stukken. 1951 - 1960, 969
  - Stukken betreffende de consequenties van de Amerikaanse Mc Carren Immigration Act voor buitenlandse werknemers., 1953; 970; 1 omslag
    Oude code: Q ds. 10
  - Stukken betreffende de Nederlandse exportbevorderende maatregelen in de Verenigde Staten., 1953; 971; 1 omslag
    Oude code: Q ds. 1
  - Stukken betreffende de antidumping regeling van de Verenigde Staten in verband met de protectie van de import., 1954; 972; 1 omslag
  - Stukken betreffende de mogelijkheden voor Amerikaanse bedrijven aan de westkust voor de tonijnvisserij in Nieuw-Guinea., 1954 - 1955; 973; 1 omslag
    Oude code: Q ds. 9
  - Stukken betreffende de Nederlandse handelsbevordering in de Mexicaanse staat Baja California., 1955 - 1956; 974; 1 omslag
  - Stukken betreffende het behartigen van de Nederlandse handelsbelangen in de Verenigde Staten in de vergaderingen van het Trade Commissioners Committee., 1955 - 1957; 975; 1 pak
  - Stukken betreffende de vergaderingen van de Nederlandse handelscommissarissen in de Verenigde Staten., 1955 - 1959; 976-977; 2 pakken
    - 1955-1957, 976
      Oude code: Q ds. 4
    - 1958-1959, 977
  - Stukken betreffende het verkrijgen van landingsrechten voor de Koninklijke Luchtvaartmaatschappij (KLM) in Los Angeles., 1955 - 1959; 978; 1 pak
    Oude code: Q ds. 8
  - Stukken betreffende het opstellen van een verslag inzake de dienstreis van de Nederlandse handelscommissaris, J. Alofs, naar Portland en San Francisco van 12 - 16 november 1956., 979; 1 omslag
    Oude code: Q ds. 2
    Opmerkingen: Bevat 3 recordings op een Edison voicewriter
  - Dossierinventaris van het archief van de Nederlandse handelscommissaris te Los Angeles over de periode 1950 - 1959., [1960]; 980; 1 stuk
- HANDELSCOMMISSARIAAT TE NEW ORLEANS, XII.
  - Agenda's van ingekomen en uitgegane stukken., 1950 - 1960; 981-983; 3 delen
    - Ingekomen stukken. 1950 - 1960, 981-982
      - 1950-1955, 981
        Oude code: R ds. 81
      - 1956-1960, 982
    - Uitgegane stukken. 1950 - 1955, 983
  - Stukken betreffende huisvestingsaangelegenheden van de Nederlandse Handelscommissie in New Orleans., 1950 - 1960; 984; 1 omslag
    Oude code: R ds. 75
  - Stukken betreffende het opstellen van verslagen inzake de dienstreizen van de Nederlandse handelscommissaris, A. Furnee, in New Orleans naar diverse Amerikaanse staten., 1954 - 1959; 985; 1 omslag
    Oude code: R ds. 78
  - Stukken betreffende de vergaderingen van de Nederlandse handelscommissarissen in de Verenigde Staten., 1955 - 1960; 986; 1 pak
  - Stukken betreffende de activiteiten van de Nederlandse Handelscommissie in New Orleans op het gebied van de handelsbevordering en -voorlichting., 1956; 987; 1 omslag
    Oude code: R ds. 61